{"present": {"1 Singular": {"Affirmative": "coirim", "Question": "an gcoirim?", "Negative": "n\u00ed choirim"}, "2 Singular": {"Affirmative": "coireann t\u00fa", "Question": "an gcoireann t\u00fa?", "Negative": "n\u00ed choireann t\u00fa"}, "3 Singular": {"Male": {"Affirmative": "coireann s\u00e9", "Question": "an gcoireann s\u00e9?", "Negative": "n\u00ed choireann s\u00e9"}, "Female": {"Affirmative": "coireann s\u00ed", "Question": "an gcoireann s\u00ed?", "Negative": "n\u00ed choireann s\u00ed"}}, "1 Plural": {"Compressed": {"Affirmative": "coirimid", "Question": "an gcoirimid?", "Negative": "n\u00ed choirimid"}, "Extended": {"Affirmative": "coireann muid", "Question": "an gcoireann muid?", "Negative": "n\u00ed choireann muid"}}, "2 Plural": {"Affirmative": "coireann sibh", "Question": "an gcoireann sibh?", "Negative": "n\u00ed choireann sibh"}, "3 Plural": {"Affirmative": "coireann siad", "Question": "an gcoireann siad?", "Negative": "n\u00ed choireann siad"}, "Passive": {"Affirmative": "coirtear", "Question": "an gcoirtear?", "Negative": "n\u00ed choirtear"}}, "future": {"1 Singular": {"Affirmative": "coirfidh m\u00e9", "Question": "an gcoirfidh m\u00e9?", "Negative": "n\u00ed choirfidh m\u00e9"}, "2 Singular": {"Affirmative": "coirfidh t\u00fa", "Question": "an gcoirfidh t\u00fa?", "Negative": "n\u00ed choirfidh t\u00fa"}, "3 Singular": {"Male": {"Affirmative": "coirfidh s\u00e9", "Question": "an gcoirfidh s\u00e9?", "Negative": "n\u00ed choirfidh s\u00e9"}, "Female": {"Affirmative": "coirfidh s\u00ed", "Question": "an gcoirfidh s\u00ed?", "Negative": "n\u00ed choirfidh s\u00ed"}}, "1 Plural": {"Compressed": {"Affirmative": "coirfimid", "Question": "an gcoirfimid?", "Negative": "n\u00ed choirfimid"}, "Extended": {"Affirmative": "coirfidh muid", "Question": "an gcoirfidh muid?", "Negative": "n\u00ed choirfidh muid"}}, "2 Plural": {"Affirmative": "coirfidh sibh", "Question": "an gcoirfidh sibh?", "Negative": "n\u00ed choirfidh sibh"}, "3 Plural": {"Affirmative": "coirfidh siad", "Question": "an gcoirfidh siad?", "Negative": "n\u00ed choirfidh siad"}, "Passive": {"Affirmative": "coirfear", "Question": "an gcoirfear?", "Negative": "n\u00ed choirfear"}}, "past": {"1 Singular": {"Affirmative": "choir m\u00e9", "Question": "ar choir m\u00e9?", "Negative": "n\u00edor choir m\u00e9"}, "2 Singular": {"Affirmative": "choir t\u00fa", "Question": "ar choir t\u00fa?", "Negative": "n\u00edor choir t\u00fa"}, "3 Singular": {"Male": {"Affirmative": "choir s\u00e9", "Question": "ar choir s\u00e9?", "Negative": "n\u00edor choir s\u00e9"}, "Female": {"Affirmative": "choir s\u00ed", "Question": "ar choir s\u00ed?", "Negative": "n\u00edor choir s\u00ed"}}, "1 Plural": {"Compressed": {"Affirmative": "choireamar", "Question": "ar choireamar?", "Negative": "n\u00edor choireamar"}, "Extended": {"Affirmative": "choir muid", "Question": "ar choir muid?", "Negative": "n\u00edor choir muid"}}, "2 Plural": {"Affirmative": "choir sibh", "Question": "ar choir sibh?", "Negative": "n\u00edor choir sibh"}, "3 Plural": {"Compressed": {"Affirmative": "choir siad", "Question": "ar choir siad?", "Negative": "n\u00edor choir siad"}, "Extended": {"Affirmative": "choireadar", "Question": "ar choireadar?", "Negative": "n\u00edor choireadar"}}, "Passive": {"Affirmative": "coireadh", "Question": "ar coireadh?", "Negative": "n\u00edor coireadh"}}, "condi": {"1 Singular": {"Affirmative": "choirfinn", "Question": "an gcoirfinn?", "Negative": "n\u00ed choirfinn"}, "2 Singular": {"Affirmative": "choirfe\u00e1", "Question": "an gcoirfe\u00e1?", "Negative": "n\u00ed choirfe\u00e1"}, "3 Singular": {"Male": {"Affirmative": "choirfeadh s\u00e9", "Question": "an gcoirfeadh s\u00e9?", "Negative": "n\u00ed choirfeadh s\u00e9"}, "Female": {"Affirmative": "choirfeadh s\u00ed", "Question": "an gcoirfeadh s\u00ed?", "Negative": "n\u00ed choirfeadh s\u00ed"}}, "1 Plural": {"Compressed": {"Affirmative": "choirfimis", "Question": "an gcoirfimis?", "Negative": "n\u00ed choirfimis"}, "Extended": {"Affirmative": "choirfeadh muid", "Question": "an gcoirfeadh muid?", "Negative": "n\u00ed choirfeadh muid"}}, "2 Plural": {"Affirmative": "choirfeadh sibh", "Question": "an gcoirfeadh sibh?", "Negative": "n\u00ed choirfeadh sibh"}, "3 Plural": {"Compressed": {"Affirmative": "choirfid\u00eds", "Question": "an gcoirfid\u00eds?", "Negative": "n\u00ed choirfid\u00eds"}, "Extended": {"Affirmative": "choirfeadh siad", "Question": "an gcoirfeadh siad?", "Negative": "n\u00ed choirfeadh siad"}}, "Passive": {"Affirmative": "choirf\u00ed", "Question": "an gcoirf\u00ed?", "Negative": "n\u00ed choirf\u00ed"}}, "imper": {"1 Singular": {"Affirmative": "coirim!", "Negative": "n\u00e1 coirim!"}, "2 Singular": {"Affirmative": "coir!", "Negative": "n\u00e1 coir!"}, "3 Singular": {"Male": {"Affirmative": "coireadh s\u00e9!", "Negative": "n\u00e1 coireadh s\u00e9!"}, "Female": {"Affirmative": "coireadh s\u00ed!", "Negative": "n\u00e1 coireadh s\u00ed!"}}, "1 Plural": {"Compressed": {"Affirmative": "coirimis!", "Negative": "n\u00e1 coirimis!"}, "Extended": {"Affirmative": "coireadh muid!", "Negative": "n\u00e1 coireadh muid!"}}, "2 Plural": {"Affirmative": "coirig\u00ed!", "Negative": "n\u00e1 coirig\u00ed!"}, "3 Plural": {"Compressed": {"Affirmative": "coirid\u00eds!", "Negative": "n\u00e1 coirid\u00eds!"}, "Extended": {"Affirmative": "coireadh siad!", "Negative": "n\u00e1 coireadh siad!"}}, "Passive": {"Affirmative": "coirtear!", "Negative": "n\u00e1 coirtear!"}}, "pastConti": {"1 Singular": {"Affirmative": "choirinn", "Question": "an gcoirinn?", "Negative": "n\u00ed choirinn"}, "2 Singular": {"Affirmative": "choirte\u00e1", "Question": "an gcoirte\u00e1?", "Negative": "n\u00ed choirte\u00e1"}, "3 Singular": {"Male": {"Affirmative": "choireadh s\u00e9", "Question": "an gcoireadh s\u00e9?", "Negative": "n\u00ed choireadh s\u00e9"}, "Female": {"Affirmative": "choireadh s\u00ed", "Question": "an gcoireadh s\u00ed?", "Negative": "n\u00ed choireadh s\u00ed"}}, "1 Plural": {"Compressed": {"Affirmative": "choirimis", "Question": "an gcoirimis?", "Negative": "n\u00ed choirimis"}, "Extended": {"Affirmative": "choireadh muid", "Question": "an gcoireadh muid?", "Negative": "n\u00ed choireadh muid"}}, "2 Plural": {"Affirmative": "choireadh sibh", "Question": "an gcoireadh sibh?", "Negative": "n\u00ed choireadh sibh"}, "3 Plural": {"Compressed": {"Affirmative": "choirid\u00eds", "Question": "an gcoirid\u00eds?", "Negative": "n\u00ed choirid\u00eds"}, "Extended": {"Affirmative": "choireadh siad", "Question": "an gcoireadh siad?", "Negative": "n\u00ed choireadh siad"}}, "Passive": {"Affirmative": "choirt\u00ed", "Question": "an gcoirt\u00ed?", "Negative": "n\u00ed choirt\u00ed"}}, "subj": {"1 Singular": {"Affirmative": "go gcoire m\u00e9", "Negative": "n\u00e1r choire m\u00e9"}, "2 Singular": {"Affirmative": "go gcoire t\u00fa", "Negative": "n\u00e1r choire t\u00fa"}, "3 Singular": {"Male": {"Affirmative": "go gcoire s\u00e9", "Negative": "n\u00e1r choire s\u00e9"}, "Female": {"Affirmative": "go gcoire s\u00ed", "Negative": "n\u00e1r choire s\u00ed"}}, "1 Plural": {"Compressed": {"Affirmative": "go gcoirimid", "Negative": "n\u00e1r choirimid"}, "Extended": {"Affirmative": "go gcoire muid", "Negative": "n\u00e1r choire muid"}}, "2 Plural": {"Affirmative": "go gcoire sibh", "Negative": "n\u00e1r choire sibh"}, "3 Plural": {"Affirmative": "go gcoire siad", "Negative": "n\u00e1r choire siad"}, "Passive": {"Affirmative": "go gcoirtear", "Negative": "n\u00e1r choirtear"}}, "verbal noun": "cor", "verbal adjective": "cortha"}